【裁判字號】    97,上易,2268
【裁判日期】    971119
【裁判案由】    毒品危害防制條例
【裁判全文】
臺灣高等法院刑事判決                97年度上易字第2268號
上  訴  人
即  被  告  甲○○
上列上訴人即被告因毒品危害防制條例案件，不服臺灣臺北地方
法院96年度易字第3226號，中華民國97年7月31日第一審判決（
起訴案號：臺灣臺北地方法院檢察署96年度毒偵字第3346號），
提起上訴，本院判決如下：
    主  文
上訴駁回。
    事  實
一、甲○○於民國九十年間，因施用第二級毒品案件，經裁定令
    入戒治處所施以強制戒治，於九十一年五月二日停止戒治出
    所，並付保護管束，已於九十一年十月二十五日保護管束期
    滿，視為強制戒治期滿。於九十三、九十四年間，再因施用
    第二級毒品及竊盜等案件，經法院分別判處有期徒刑六月、
    六月確定，並裁定應執行有期徒刑十一月確定，於九十五年
    七月十八日易科罰金執行完畢。詎其仍不知悔改，又於九十
    六年十月二十四日下午三時五十分許為警查獲並採尿前九十
    六（原判決誤載為七十二）小時內之某時，在臺灣地區某不
    詳地點，施用第二級毒品甲基安非他命（起訴書誤載為安非
    他命）一次。臺北市政府警察局松山分局警員林清山根據高
    嘉鴻之檢舉，得知甲○○有施用毒品惡習及其出入之地點，
    乃於九十六年十月二十四日下午與謝春生、嚴漢池等警員一
    同前往臺北市○○街玉成公園執行查緝毒品職務，見甲○○
    形跡可疑，趨前表明身分欲加盤查之際，甲○○見狀即騎乘
    腳踏車逃逸，林清山等警員遂自後追捕，甲○○於逃逸途中
    ，並將其腳踏車前方置物籃內裝有第二級毒品甲基安非他命
    一包之塑膠袋丟棄於路邊。嗣於同日下午三時五十分許，甲
    ○○逃至臺北市○○區○○街三一０巷口始為林清山等警員
    攔下，扣得前揭丟棄之第二級毒品甲基安非他命（起訴書誤
    載為安非他命）一包（驗餘淨重０．二三０四公克），並採
    其尿液送驗，呈甲基安非他命陽性反應，而查知上情。
二、案經臺北市政府警察局松山分局報請臺灣臺北地方法院檢察
    署檢察官偵查起訴。
    理  由
一、訊據被告甲○○固坦承因遭警追逐而逃跑，並將置物籃內之
    塑膠袋丟棄，嗣為警攔停及移送偵辦等情，惟矢口否認有何
    施用第二級毒品甲基安非他命之犯行，辯稱：本件移送單位
    為求績效，竟越區辦案，且辦案過程草率；送驗尿液雖係伊
    所排放，但疑被摻入毒品，致呈安非他命陽性反應，而且扣
    案毒品非伊所有，原審竟以該栽贓之證物定罪，實屬冤枉云
    云。
二、查本件係臺北市政府警察局松山分局警員林清山根據高嘉鴻
    之檢舉，得知被告有施用毒品惡習及其出入地點，乃於九十
    六年十月二十四日下午會同謝春生、嚴漢池等警員，一同前
    往臺北市○○街玉成公園查緝，發現被告形跡可疑，趨前表
    明身分欲盤查被告，被告見狀竟騎腳踏車逃逸，林清山等警
    員遂自後追捕，並親睹被告於途中將腳踏車前方置物籃內之
    塑膠袋棄置路邊，嗣林清山等警員攔下被告，並自被告所丟
    棄之塑膠袋內查獲前揭第二級毒品甲基安非他命一包等情，
    業據證人林清山、嚴漢池、高嘉鴻於原審審理時證述詳盡，
    核並無違法取證之情事。被告徒憑己意指摘查獲過程草率、
    違法云云，要屬無據。又被告經警查獲後，確實有採取尿液
    一節，亦經被告於檢察官偵查及原審審理時供明在卷（見偵
    卷第三十五頁、原審卷第三十頁背面），並有被告簽名捺印
    之臺北市政府警察局偵辦毒品案件尿液檢體委驗單在卷可憑
    （見偵卷第四十五頁），被告未提供可疑事證供本院調查，
    空言主張懷疑尿液中被摻雜毒品云云，自無足採。且被告前
    開所採取之尿液，經送請檢驗結果，確有檢出甲基安非他命
    陽性反應，此有臺灣尖端先進生技醫藥股份有限公司出具之
    濫用藥物檢驗報告一份附卷可稽，足見被告確有施用甲基安
    非他命，否則尿液中豈會無端產生甲基安非他命反應，被告
    否認有施用甲基安非他命云云，顯係畏罪之詞，亦不足取。
    再按甲基安非他命經口服投與後約百分之七十於二十四小時
    內自尿中排出，約百分之九十於九十六小時內自尿中排出，
    由於目前國內尿液中甲基安非他命之檢驗僅為鑑定其是否呈
    陽性反應尚未定其含量，且甲基安非他命成分之檢出與其投
    與方式、投與量、個人體質、採尿時間與檢測儀器之精密度
    等諸多因素有關，因此僅憑尿液中呈甲基安非他命陽性反應
    ，並無法確實推算吸食時間距採集時間之長短，惟依上述資
    料推斷，最長可能不會超過四日（按即九十六小時），復據
    行政院衛生署藥物食品檢驗局八十一年二月八日（81）藥檢
    壹字第001156號函解釋在案。被告雖否認前揭扣案之毒品為
    其所有，惟被告於前揭為警查獲後所採取之尿液，經檢驗結
    果既有甲基安非他命陽性反應，有如上述，足證被告於本件
    採尿時往前回溯九十六小時內之某時，有施用第二級毒品甲
    基安非他命一次之犯行無疑。又被告前因施用毒品，受有如
    事實欄所述之強制戒治及科刑紀錄，此有本院被告前案紀錄
    表附卷可參，被告所犯本件毒品危害防制條例第十條第二項
    之罪，自應依法追訴，本件事證明確，被告犯行洵堪認定。
三、核被告所為，係犯毒品危害防制條例第十條第二項之施用第
    二級毒品罪，被告施用第二級毒品甲基安非他命前後之持有
    第二級毒品甲基安非他命之低度行為，應為施用之高度行為
    所吸收，不另論罪。被告有事實欄所述之犯罪科刑及執行完
    畢紀錄，有本院被告前案紀錄表在卷可按，被告受徒刑之執
    行完畢後，於五年以內，故意再犯本件有期徒刑以上之罪，
    為累犯，應依刑法第四十七條第一項之規定加重其刑。原審
    以被告罪證明確，適用毒品危害防制條例第十條第二項、第
    十八條第一項前段，刑法第十一條、第四十七條第一項、第
    三十八條第一項第二款等規定，並審酌被告犯罪之動機、品
    行、智識程度及未見悔意等一切情狀，量處有期徒刑九月。
    至於扣案結晶物一包，經送交通部民用航空局航空醫務中心
    鑑定結果，檢驗出甲基安非他命成分（驗餘淨重０．二三０
    四公克），此有該中心出具之鑑定書可憑，該扣案之甲基安
    非他命毒品，不問屬於犯人與否，宣告沒收銷燬，該毒品包
    裝袋一個，宣告沒收，認事用法並無不當，量刑亦屬適當。
    被告上訴意旨否認犯罪，為無理由，應予駁回。
據上論斷，應依刑事訴訟法第三百六十八條，判決如主文。
本案經檢察官侯寬仁到庭執行職務。
中    華    民    國    97    年    11    月    19    日
                  刑事第二十一庭審判長法  官  蔡彩貞
                                      法  官  楊力進
                                      法  官  曾家貽
以上正本證明與原本無異。
不得上訴。
                                      書記官  廖素花
中    華    民    國    97    年    11    月    21    日


司法院資訊處製作；財團法人民間司法改革基金會備份。
